【裁判字號】    98,訴,2412
【裁判日期】    990325
【裁判案由】    森林法等
【裁判全文】
臺灣板橋地方法院刑事判決              98年度訴字第2412號
公  訴  人  臺灣板橋地方法院檢察署檢察官
被      告  乙○○
上列被告因違反森林法案件，經檢察官提起公訴（九十八年度偵
字第三六四二號），本院合議庭裁定由受命法官獨任行簡式審判
程序，並判決如下：
    主  文
乙○○結夥二人以上，為搬運贓物使用車輛，竊取森林主產物，
累犯，處有期徒刑捌月，併科罰金新台幣玖萬參仟壹佰柒拾元，
罰金如易服勞役，以新台幣壹仟元折算壹日。扣案之鋼索壹綑沒
收。
    事  實
一、乙○○於民國九十四年間因竊盜案件，經臺灣高等法院以九
    十六年度上易字第九五八號判處有期徒刑七月，嗣同法院以
    九十六年度聲減字第三八八五號減刑為有期徒刑三月又十五
    日確定，於九十七年五月十五日易科罰金執行完畢（於本案
    構成累犯），詎仍不知悔改。其與丁○○、丙○○三人（後
    二人另行審理），共同意圖為自己不法之所有，基於竊取森
    林主產物之犯意聯絡，先於九十七年十二月二日上午九時三
    十四分許，共同前往臺北縣土城市○○路○段一三０之四號
    「吉利汽車商行」，向不知情之游國正承租車牌號碼ＥＥ－
    ８５１７號自用小貨車一部，復由乙○○駕駛上開車輛搭載
    丁○○、丙○○，結夥三人前往位於臺北縣三峽鎮○○段有
    木小段四之一地號，為行政院農業委員會林務局烏來工作站
    所管理之國有林地，竊取由行政院農業委員會林務局烏來工
    作站所管領，植生於該地之森林主產物牛樟樹一棵，山價新
    臺幣（下同）四萬六千五百八十五元，並將該樹砍成十二段
    後，共同將之裝載於上開車牌號碼ＥＥ－８５１７號自用小
    貨車內，復由丙○○駕駛車號不詳之自用小客車，引導張介
    翰、丁○○駕駛車牌號碼ＥＥ－８５１７號自用小貨車，將
    上開牛樟樹載往桃園縣大溪鎮一帶販賣。嗣於同日下午六時
    四十分許，乙○○駕駛上開自小貨車行經桃園縣大溪鎮○○
    路○段一五六號前肇事，經警方到場處理時發現，當場逮捕
    乙○○，並扣得乙○○所有供綑綁牛樟樹之鋼索一綑，丁○○、丙○○則趁隙逃逸。
二、案經桃園縣政府警察局大溪分局報告臺灣桃園地方法院檢察
    署呈請臺灣高等法院檢察署檢察長令轉臺灣板橋地方法院檢
    察署檢察官偵查起訴；乙○○於本院準備期日中就被訴事實
    為有罪陳述，經合議庭裁定由受命法官獨任行簡式審判程序
    。
    理  由
一、訊據被告乙○○對於上揭時地，結夥丁○○、丙○○共三人
    ，利用車輛搬運之方式，竊取森林主產物牛樟樹之犯罪事實
    ，於本院審理中坦承不諱，核與同案被告丁○○、丙○○於
    本院供述，證人即出租車輛之游國正、行政院農業委員會林
    務局烏來工作站技術士甲○○證述之情節大致相符，並有丙○○名義之租賃契約書、現場空照圖、土地建物查詢資料、
    贓物認領保管單、丙○○所使用0000000000號行
    動電話通聯紀錄各一份，現場照片四張在卷可稽；而被告乙○○等人所竊盜之森林主產物牛樟樹山價達四萬六千五百八
    十五元，亦有國有林林產物價金查定書一份附卷可按。雖被
    告乙○○、丁○○、丙○○三人於本院審理中互推對方為主
    謀云云，然渠三人有共同之犯意聯絡，行為分擔，均為正犯
    無疑。本案事證明確，被告乙○○犯行堪予認定，應依法論
    科。
二、查被告乙○○係結夥二人以上，並為搬運贓物使用車輛，竊
    取森林主產物，核其所為係犯森林法第五十二條第一項第四
    款、第六款之罪。起訴書原載被告乙○○係犯森林法第五十
    一條第一項竊取森林主副產物罪、山坡地保育利用條例第三
    十四條第一項在公有山坡地內擅自墾殖罪，及刑法第三百二
    十一條第一項第四款之結夥三人竊盜罪，業經公訴檢察官當
    庭更正適用之法條為森林法第五十二條第一項第四款、第六
    款，本院自無庸再依刑事訴訟法第三百條變更之。又被告丁○○、乙○○、丙○○三人就上開犯行間，有犯意聯絡及行
    為分擔，為共同正犯。又被告乙○○有事實欄所載之論罪科
    刑執行紀錄，此有臺灣高等法院全國前案紀錄表在卷可憑，
    其於有期徒刑之執行完畢後，五年內故意再犯本件有期徒刑
    以上之罪，為累犯，應依刑法第四十七條第一項之規定加重
    其刑。爰審酌被告乙○○犯罪之動機、目的、手段，所竊產
    物之價值，犯罪後坦承犯行之態度等一切情狀，量處有期徒
    刑八月，併科所竊產物山價四萬六千五百八十五元之二倍即
    九萬三千一百七十元之罰金，及罰金如易服勞役之折算標準
    ；另扣案之鋼索一綑，係被告乙○○所有供本件犯罪所用之
    物，應依刑法第三十八條第一項第二款之規定宣告沒收。
據上論斷，應依刑事訴訟法第二百七十三條之一第一項、第二百
九十九條第一項前段，森林法第五十二條第一項第四款、第六款
，刑法第十一條前段、第二十八條、第四十七條第一項、第四十
二條第三項前段、第三十八條第一項第二款，判決如主文。
本案經檢察官姜麗君到庭執行職務。
中    華    民    國    99    年    3     月    25    日
                        刑事第五庭  法  官  鄭水銓
以上正本證明與原本無異。
如不服本判決，應於收受送達後十日內向本院提出上訴書狀，其
未敘述上訴之理由者並得於提起上訴後十日內向本院補提理由書
（均須按他造當事人之人數附繕本）。
                                    書記官  翁子婷
中    華    民    國    99    年    4     月    2     日
附錄本案論罪科刑法條全文：
森林法第五十二條
竊取森林主、副產物而有左列情形之一者，處六月以上五年以下
有期徒刑，併科贓額二倍以上五倍以下罰金：
一、於保安林犯之者。
二、依機關之委託或其他契約，有保護森林義務之人犯之者。
三、於行使林產採取權時犯之者。
四、結夥二人以上或僱使他人犯之者。
五、以贓物為原料，製造木炭、松節油、其他物品或培植菇類者
    。
六、為搬運贓物，使用牲口、船舶、車輛，或有搬運造材之設備
    者。
七、掘採、毀壞、燒燬或隱蔽根株，以圖罪跡之湮滅者。
八、以贓物燃料，使用於礦物之採取，精製石灰、磚瓦或其他物
    品之製造
    者。
前項未遂犯罰之。
第一項第五款所製物品，以贓物論，沒收之。

司法院資訊處製作；財團法人民間司法改革基金會備份。
